【裁判字號】    99,中簡上,171
【裁判日期】    990727
【裁判案由】    妨害風化
【裁判全文】
臺灣臺中地方法院刑事判決           99年度中簡上字第171號
上  訴  人  乙○○
即  被  告
上列上訴人即被告因妨害風化案件，不服本院中華民國98年12月
31 日98年度中簡字第3058號刑事簡易判決（檢察官聲請簡易判
決處刑案號：98年度偵字第21191號），提起上訴，本院管轄第
2 審合議庭判決如下︰
    主    文
上訴駁回。
    犯罪事實
一、乙○○與戊○○為男女朋友，並在戊○○承租之臺中市○區
    ○○路148-1號房屋（下稱甲址）同居，乙○○並自民國98年
    4月間某日起與戊○○(所涉共同妨害風化罪，業經本院另以
    98 年度中簡字第3328號判決判處有期徒刑3月確定)共同基
    於意圖使女子與不特定之男客為猥褻、性交行為而媒介、容
    留以營利之犯意，推由戊○○在網路奇集集廣告網刊登「漂
    亮寶貝工作坊」廣告攬客，並以0000-000000行動電話門號
    作為聯絡之工具，乙○○並負責另承租臺中市○○路192號6
    樓608室（下稱B址）而與上開甲址，均供做為性交易場所，2
    人共同媒介、容留所雇用之越南籍女子丙○○及「小琪」等
    其他不詳姓名之成年女子等，分別在甲、B址與不特定之男客
    從事俗稱「半套」（即以手撫弄或兼以口交男客生殖器至射
    精為止）之行為，或俗稱「全套」之性交行為，收費方式為
    「半套」每節2小時、每次代價新臺幣（下同）1,800元，「
    全套」費用則為每次3,000元，乙○○與戊○○並共同抽取
    其中500元至1000元不等之對價以營利。嗣男客丁○○於98
    年8月19日欲與女子進行性交易，乃撥打上開0000000000 門
    號與乙○○聯絡，乙○○隨即聯繫丙○○至B址樓下帶領丁○○上樓而與之進行性交易，迨至同日17時30分許，適為警
    員持本院核發之搜索票至B址搜索，當場查獲丙○○與男客
    丁○○正完成性交易，而扣得如附表一所示之物；另於甲址
    扣得如附表二所示之物，而查獲上情。
二、案經臺中市警察局第二分局報告臺灣臺中地方法院檢察署檢
    察官偵查後聲請簡易判決處刑。
    理    由
壹、證據能力部分：
一、按刑事訴訟法第159條之2規定：「被告以外之人於檢察事務
    官、司法警察官或司法警察調查中所為之陳述，與審判中不
    符時，其先前審判外之陳述具有較可信之特別情況，且為證
    明犯罪事實存否所必要者，得為證據。」。本件上訴人即被
    告乙○○(下稱被告)就證人丁○○於警詢中之證述雖主張無
    證據能力云云(見本院卷第6頁)。然查，證人連惶成就其先
    後3次至上址「漂亮寶貝工作坊」為性交易時，其中有關半
    套性交易之價格究為1800元或2500元部分，其於警詢及審理
    中所證情節有所不符，本院審酌證人丁○○於審理中直承：
    就該等部分因製作警詢筆錄時距離案發時較近，記憶較清楚
    等語，確符常情，因認證人連惶成就此部分於警詢中之證述
    情節，具有較可信之特別情況，且為證明被告犯罪事實存否
    所必要，依據上開說明，應有證據能力。
二、按被告以外之人於審判外之陳述，雖不符前4條之規定，而
    經當事人於審判程序同意作為證據，法院審酌該言詞陳述或
    書面陳述作成時之情況，認為適當者，亦得為證據；當事人
    、代理人或辯護人於法院調查證據時，知有第159條第1項不
    得為證據之情形，而未於言詞辯論終結前聲明異議者，視為
    有前項之同意，刑事訴訟法第159條之5定有明文。本案下列
    引為證據之證人陳述及書證，除上揭證人丁○○警詢筆錄外
    ，被告於本院審理中就其餘證據均未爭執其證據能力，且以
    之作為證據並無不當，依上揭法條之規定，自均有證據能力
    。
貳、實體部分：
一、訊據被告固對於其有經營「漂亮寶貝工作坊」並僱用丙○○
    ，且推由戊○○在網路奇集集廣告網刊登「漂亮寶貝工作坊
    」廣告攬客，並以0000-000000行動電話門號作為聯絡之工
    具等事實坦承不諱，惟矢口否認有何妨害風化犯行，辯稱：
    伊經營之「漂亮寶貝工作坊」僅有按摩，並無何性交易情事
    。且伊於98年6月有回大陸，直至同年7月返臺後才繼續經營
    ，其間則係戊○○在經營。男客丁○○雖有於98年8月19 日
    撥打上開000000000 0門號與伊聯絡，但並非從事性交易，
    伊也沒有向丁○○收錢。此外，扣案之帳冊係戊○○逼伊記
    帳，伊並不想記帳云云。惟查：
(一)本案係緣於秘密證人甲1(並非後來之男客丁○○)於98年8 月
    6日向警察提出檢舉，警察乃喬裝男客開始偵查，進而向本
    院聲請搜索票，再為警持本院核發之搜索票於上揭時地查獲
    ，並扣得如附表所示之物等節，業據證人林建宏、林明助、
    李家昌於本院審理中結證屬實，並有秘密證人甲1警詢筆錄、
    警察職務報告、現場照片、網頁、本院98年度聲搜字第3211
    號搜索票、搜索扣押筆錄、扣押物品目錄表等件在卷可稽(
    以上均見本院98年度聲搜字第3211號刑事卷)，首堪認定。
(二)被告於警詢中並未坦承店內有何性交易情事，亦未坦承其有
    何媒介、容留女子與他人為性交易情事，且係辯稱：伊沒有
    媒介過，丁○○第2次來時且抱怨小姐為何不脫衣服，且丙○○應徵時伊即說是做油壓，伊是做油壓，伊不認為伊是經
    營色情行業云云，有其警詢筆錄在卷可按(見警卷第3至7頁)
    ，合先指明。至被告嗣於98年10月2日雖向原審具狀陳稱略
    以：警察將伊帶至臺中市○區○○路148-1號房屋3樓時，一
    直要伊承認有從事性交易，伊陳稱沒有，警察林建宏聽完後
    便拿起電話簿用力打伊胸口。嗣伊被送至地檢署，進入偵訊
    室後，有一名法警對伊說「妳一定要承認工作室有性交易，
    否則將會被關，無法出來」，檢察官開庭時有說「妳要好好
    配合，今天就放妳出去」，內容並非伊之自白，後來檢察官
    暗示伊要承認，而讓伊心裏害怕，擔心被收押才說伊給客人
    叫外面的小姐。又丁○○第2次來店消費時在房內要求美容
    師脫衣服，美容師拒絕，丁○○便打電話予伊，伊表示店內
    只有按摩服務，丁○○便很不高興，一直罵云云(詳見原審
    卷第11-16頁)。然查，被告於審理中先係陳稱：伊係在工作
    室被警察抓時被警察打云云，旋又改稱：伊係在甲址住家客
    廳被打云云(見本院卷第183頁背面)，核其所辯先後不一，
    已難遽信。況案發當日警察並無毆打被告情事，業據證人即
    參與查獲之警察林明助、林建宏到庭結證明確，互核相符，
    被告空言指稱遭警毆打云云，尚難採信。再者，被告於偵查
    中檢察官開始訊問後，起初仍一再辯稱店內只有做油壓，並
    無媒介、容留性交易云云，嗣亦僅稱因客人要求而有做輕鬆
    、機能保養云云，旋又稱伊沒有要求小姐做性交易，伊也沒
    有抽成云云，繼又以其他言語避重就輕，迨至檢察官提示扣
    案帳冊令被告當庭確認那些內容為其所記載後，被告始主動
    向檢察官稱伊之前確有媒介性交易等節，業經本院勘驗被告
    98 年8月20日偵訊光碟無誤，並製有勘驗筆錄1份在卷可考(
    見本院卷第101-123頁)，足見被告顯係因見帳冊之記載內容
    後，始向檢察官坦承以前確有媒介性交易等語，其事後空言
    辯因法警、檢察官有上揭舉止、言語，伊才於偵查中承認云
    云，顯與事實不符，無足憑採。又上開光碟內容係連續錄影
    ，被告於本院勘驗時竟又空言陳稱有些內容不知為何光碟內
    沒有云云，更係臨訟卸責之詞，不足採信。
(三)被告於98年8月20日檢察官訊問時，略有下列言行，業經本
    院勘驗被告該日偵訊光碟無訛，有本院勘驗筆錄1份在卷可
    按(詳細偵訊過程，詳參本院勘驗筆錄所載)：「（被告啜泣
    ）我..我知道我錯了..我不敢了..我不敢了..我不敢了..我
    一定好好工作因為養我孩子。」、「我不敢了，我錯了，我
    真的錯了。」、「求求法官你給我個機會，我以後再不做違
    法..我以後再不做違法的事情。我要給我的孩子一個好的媽
    媽。」、「(來..來你姓名？)我找不到身分證怎麼辦？」、
    「(你叫什麼名字啦，沒關係等一下再找。姓名叫什麼名字.
    .等一下再找。)我叫乙○○。」、「(來..出生年月日？)
    58..12..25。」、「(蛤？)58年12月25。」、「(來..身分
    證統一編號？)對不起我記不住。」、「(蛤？)我不太記得
    住。讓我看一下，我很少去背它呀..ㄜ..Ｚ000000000。」、
    「(住..北平路25-4號？)不是，那是戶籍。」、「(然後現
    在住另外一個，武昌路148-1號？)對對對。」、「(來..使
    用的手機幾號，有沒有手機號碼？)0000000000。」、「(24
    9668..還有沒有別支？)記不起來了。」、「(好..來..你今
    天涉嫌妨害風化，現在告知你法律上的權利，妳可以保持緘
    默，無須違背自己的意思而為陳述，可以請律師幫妳辯護，
    可以請檢察官幫妳調查有利的證據，有沒有問題？)（搖頭
    ）」、.....「(然後勒..除了油壓之外勒？)剛開始真的只
    是油壓。」、「(然後勒？)然後那時候..因為那時候臺中市
    很流行說什麼做輕鬆阿，然後什麼保養阿，後來我想說男孩
    子都喜歡這個..那個地方的重點部位的保養..這都他們教我
    的，以前那些認識的美容師說也這樣講。」、「(阿後來呢
    ..臺中市都在流行那個齁..男生的那個生殖器保養齁？)嘿
    。」、「(攝護腺保養啦齁？)喔對..我講錯了，我不知道臺
    灣的講法，對不起。」、「(不然妳都..妳都在怎麼保養？)
    我都說機能保養。」、「(生殖器..機能保養..是生殖器沒
    錯嘛齁..生殖器機能保養..然後勒？妳有..妳就有開始從事
    這個..這個喔？)不是..生..生殖..但是我們不叫生殖..什
    麼叫攝護腺我聽不懂。」、「(攝護腺啦機能保養？)對對對
    。」、「(阿攝護腺是哪裡，男生的生殖器阿！)我們那邊不
    是那樣叫，我忘記那個名稱了。（被告露出笑容）。」、「
    (阿不然勒..哪裡啦？)因為..因為我不知道這個地方也叫攝
    護腺吧。」、「(不然是怎樣？)他們是說按..按這地方..如
    果妳有按這個地方男孩子比較舒服..會..會來的比較多。（
    被告且當場用雙手在鼠蹊處比畫）。」、「(然後勒？) 然
    後那時候美容師就跟我講說..這樣子..這樣子在臺灣叫輕鬆
    。」、「(妳都給他這樣講妳自己看著辦阿，問阿，何謂攝
    護腺機能保養？)就男孩子的這個。」、「(哪裡啦？)臺灣
    叫什麼嘎比（註：應係指臺語「跨下」）..我不會講臺語。
    」、「(會不會撫摸生殖器？)撫摸？」、「(嘿阿..蛤？)
    我從..可..可能是有吧。」、「可..可能是有吧。」、「(
    什麼叫可能是有？我要跟你確認會不會撫摸啦？)我想可能
    是有吧。」、「因為..我..我以為說..有些臺灣講的通俗都
    是打手槍..那我不知道說。」、「不..他們說打手槍跟那個
    保養不一樣，我也搞不懂，因為說法又那麼多。」、「我都
    跟客人講我叫黃小姐。」、「(我都自稱黃小姐，為什麼要
    自稱用假名，蛤？)我朋友教我的，用真名不安全。」、「(
    ..那戊○○啦齁..叫妳從..從事什麼違法的事情..蛤？)他
    叫我做油壓阿，然後叫小姐做油壓，說這樣賺錢賺比較多阿
    ，這樣大家講。」、「(這樣..這樣叫什麼違法的事情阿，
    我不懂ㄟ阿)他說做這個賺比較多阿，男孩子比較會來，然
    後比較會有錢。」、「(什麼賺得比較多啦？)就做男孩子的
    油壓阿。」、「(然後勒？什麼叫違法的..做男子油壓哪裡
    違法妳跟我講阿？)應該做輕鬆違法吧，我也不懂」、「(會
    有性交易嗎？小姐會不會在裡面性交易阿？)因為我沒有做
    這個抽成，也許會有。」、「(什麼叫也許會有，有沒有？
    有沒有發生過啦？)可能發生過。」、「因為我真的不知道
    誰發生過，我知道有發生過。」、「(五五(拆帳)喔？怎麼
    五五？)就是..1800的五五。」、「(每小時怎麼算？)1小時
    900，我都這樣跟客人講。」、「(1小時900啦齁..900元啦
    齁..然後每次消費多少？)2小時。」、「(每次必須消費2小
    時。阿全套的要多少，全套服務要多少錢阿？)我基本上不
    跟客人講做全套，那是騙他們比較多啦。」、「(妳沒有跟
    客人講做全套喔..問啦..問是否跟客人介紹過全套的服務..
    蛤？)我有講臺中市大概行情是3000啦。」、「(有沒有跟客
    人介紹過全套的服務啦..蛤？)我有介紹..但是沒有..。」
    、「(我有介紹，但是怎樣？)..我只是騙他來。」、「( 阿
    客人來..問啦..什麼叫做全套的，何謂全套服務阿？)全套
    就是性交吧。」、「(就是性交..問啦齁..何謂半套的.. 是
    ？)臺灣的說法，二分之一吧。」、「(二分之一是幹嘛的？
    半套是幹嘛？)這..也是撫摸的意思吧。」、「(幹嘛..撫摸
    哪裡阿？)脫光撫摸吧，可能是這個意思，我真的也不是很
    懂。」、「安安是大概12點會..12點到1點會過來。」、「.
    .其他美容師是有客人才來，平時不會來。」、「(男客)打
    電話給妳然後勒？)我就會通知安安去接客人。」、「(阿錢
    交給誰？)錢..錢他是..我..我在的時候有時候交給我，有
    時候交給戊○○，大多數我不在的時候都是交給戊○○。」
    、「(看誰在場就對了？)嗯。」、「(來提示啦齁..這個網
    頁資料啦齁..是何人刊登的？)鄭..戊○○幫我弄的。」、
    「（刊登這個要幹嘛？)不刊登這個沒生意阿。」、「這裡
    面的人，全部都是網路上拉來的圖片。」、「(好那7月份啦
    齁..7月份的時候啦齁，戊○○有請小姐去做，做什麼？)我
    不知道，我就不在臺灣我怎麼知道，我的天阿你一直在問我
    ，我不在這裡，你看一下出入進管理紀錄，我一回來就有保
    險套你就怪我，我怎麼解釋。（被告答話聲音很大聲）」、
    「(來..哪一些是你的字跡，你給我簽下來，提示啦齁，扣
    案的那個筆記啦齁..筆記啦齁..明細啦齁..來..何..何人..
    何部分是妳的..妳記帳的..妳註記的？請確..請確認啦。)
    這些都是我寫的阿，這些都是我寫的。」、「檢察官稱：
    顯示是你寫的就簽名確認蓋指印。（被告當庭在紙張上簽寫
    字）」、「被告稱：這有些是我有些是他寫的。」、「檢察
    官稱：那就註明阿，寫在上面阿，有些是..這..這就是你寫
    的..部分是你寫的..這是戊○○寫的。」、「被告稱：我是
    不是今天回不了家了，如果我承認我可以回家嗎？」、「檢
    察官稱：不要，依證據講話。有就有，沒有就沒有，我不要
    用條件交換的。我不想冤枉別人，也不想亂亂亂那個..有就
    有沒有就沒有，不是妳寫就不是妳寫的，看清楚，我要妳完
    完整整給我交代戊○○叫妳幹什麼事情。」、「我之前有朋
    友跟我介紹過機子店（音似）的3000塊，我..我看帳簿我才
    記得，因為我有段時間後來我怕了，之前有我想起來了，因
    為很久了我會緊張。」、「(之前..之前妳確實有..有.. 媒
    介..媒介小姐性交易？)就是..我就是跟他講50分鐘3000 塊
    這樣子。」、「(媒介小姐跟客人喔？)之前啦」、「可是後
    來我沒有了..我後來..。」、「(是..是..是多..是怎樣..
    是50分鐘？)出國以前..出國以前。」、「(就是在98..98年
    喔？)就是..就是後來我就沒有了。」、「(98年5月還是6月
    的時候？)有..有叫過幾個吧，我記得好像有晚上的時候客
    人一直要求一直要求，後來我..我那時候就打電話問那個人
    家說ㄟ這邊你們有沒有要叫小姐這樣子，就問他們，他們就
    幫我介紹這樣子，然後我就..我有..我想起來了..因為我看
    ..我現在突然想起來，因為我真的忘了我會緊張。」、「(
    98年幾月的時候啦？5、6月還是多少？)我..我真的記不起
    來，我現在腦子一片空白，我看一下我..可是好像有一個月
    的時間有幾次吧。」、「(他是50鐘3000..阿妳怎麼抽成的
    ？)ㄜ..大概..有時候500有時候1000，看他們小姐的出來的
    素質。」、「(阿齁..有抽..有抽是抽..大概多少通常是抽
    多少，1000喔？)1000到500，看..看小姐。」、「看小姐出
    來的素質。」、「都是有些抽的高有些抽的低。」、「( 齁
    ..看小姐長得好看於否喔？)對對對。但是我的美容師沒有
    。」、「我才回想起來。」、「(阿這部分..所以妳承認就
    對了？)我承認阿..因為我。」、「(有承認啦？)對。那很
    短時間，那後來我也怕。」、「(阿其實阿..大部分..那個
    啦齁..都是戊○○在主導..小姐跟男客在性交易啦..蛤？)
    都是他叫我接阿。」、「(而且是他叫妳接客的喔？)對。」
    、「都有..我怎麼不記得了..這是這麼多都..。因為我們真
    的很多是真的去做按摩的。」、「百分之九十啦。」、「(
    好..那..第一啦齁，先前妳確實有媒介男客跟小姐..。)很
    短一段時間。」、「(阿那時候是在哪裡？)也是在外面，你
    看我的紀錄簿也是在外面。」、「(但是我..但是地點阿是
    在外面汽車旅館？)對對對。」、「(為什麼？)因為我不希
    望我店裡有這種事情，很危險阿，所以不要做。」、「(問
    啦齁..那..你..你..你先前齁..媒介男客跟小姐性交易的時
    候，戊○○是否也有抽成？)有阿，他也有拿。」、「其實
    我..檢察官先生我真的不喜歡做這個..我知道有危險，希望
    你知道我是初犯好不好。」、「(好來..問啦..戊○○啦齁
    是如何啦齁..齁..齁..與妳共同經營啦那個漂亮寶貝..寶貝
    工作坊的..蛤？是他出資的嗎？)我們..他一半我一半。」
    、「(就是我們共同出資一半喔？)對對。」、「(然後勒..
    記帳也是各自..共同輪流記帳？)就是..對..基本上我不記
    帳都他記耶，但是後來都是他逼我記帳的。」、「(由他在
    記啦齁..問啦齁..那戊○○啦齁是否確實跟你齁共同媒介那
    個小姐跟男客性交易？)有。」、「(問啦..阿全套的那個性
    服務..性交易啦齁..齁..如何抽成？)大概500到1000的..那
    個抽成。」、「(那妳跟安安怎麼分？)沒有，就對半阿，我
    們都對半。」、「(阿妳跟戊○○又在對半喔？)對對。」、
    「(問啦..阿是否啦齁..又會齁媒介小姐跟那個男客半套性
    交..性交易阿..性服務啦阿？)半套？」、「(半套啦..打手
    槍啦)打手槍算半套喔？」、「(嘿阿，會嗎？也會嗎？)基
    本上我只是說我都跟客人講說說在保養，那就是半套？」、
    「我不知道那是半套ㄋㄟ，我一直以為那是..那是機能保養
    。」、「(阿..這多少..這..阿這多少錢阿？)這個2000。」
    、「吼..我覺得我全講了不知道會不會坐牢。」、「(阿怎
    麼抽成？)跟小姐都五五抽阿，跟戊○○都五五抽阿。」、
    「有時候外面叫的美容師是四六啦。」、「當..當時是我打
    電話叫那客人上去，可是真的沒有做，他只是跟我講找..我
    跟你講這客人是在陷害我們，我對天發誓..我前面我能承認
    ，沒有的事實我真的不想承認，這個事情他真的認識客人陷
    害我們的，我跟你講為什麼你去問安安的筆錄你就會發現打
    死我們不能承認，為什麼，因為沒有，當時他跟我講說他要
    找安安，然後那個保險套是他去天花板找的，你說多離譜阿
    ，客人去天花板找保險套下來，我也傻眼了，然後又打電話
    跟我說他要找安安，我說好你到，然後他到樓下，然後就上
    去，他就說我跟他...他第2次去我們店裡面時候我就跟他講
    說..他去..他就去我住的地方。」、「但是今天這個..今天
    阿齁..查獲的那個男客啦齁..妳..妳只是聯絡..聯絡安安而
    已齁？)對對，他就到了，他就上去，他來過3次，我在筆錄
    裡面有講3次，第一次他來..按..他要按摩，第二次他就跟
    我說..ㄟ你們怎麼沒有脫，後來第二次我就..我叫個新小姐
    試試..叫莎莎。」、「(沒有我是說今天啦，妳是不是跟他
    聯絡見面而已..然後勒？)我說..我說你要做什麼你自己去
    跟安安講。」云云。是參諸被告前揭於偵查中之供述內容及
    舉止，足見被告於偵查中確係在自由意識下向檢察官直承：
    伊於98年6月出國前確有與戊○○共同媒介小姐與男客為性
    交易等語無誤。
(四)本件之秘密證人甲1曾先後於98年7月底及8月初因見前揭網頁
    廣告，而撥打0000000000號電話與自稱「黃小姐」之人聯絡
    ，並經「黃小姐」媒介而先後至上開B址、甲址與小姐為全套
    之性交易，金額為3000元，甲1並因此於98年8月6日向警檢舉
    ，且於檢舉時陳明應召站跟一般公寓相同，有2個房間，1個
    客廳，店內有2、3名小姐供伊挑選，均為外籍女子等語，警
    察接獲甲1檢舉後，即由警察李家昌負責喬裝男客撥打000000
    0000號電話與「黃小姐」聯絡並與「黃小姐」見面佯稱要按
    摩，「黃小姐」先帶李家昌至B址房間，李家昌併稱房間狹
    小，「黃小姐」又帶李家昌至甲址房間，其間李家昌有向「
    黃小姐」詢問全套的話價格係多少，「黃小姐」表示為3000
    元，嗣「黃小姐」即帶「安安」至房間為李家昌按摩，「安
    安」並主動再表示店內有全套性交易，價格為3000元等語，
    嗣李家昌即佯稱要趕著上班，而離開該店，而上開所稱之「
    黃小姐」即本件被告乙○○等節，業據證人李家昌於本院審
    理中結證屬實(見本院卷第198頁背面)，並有甲1之警詢筆錄1
    份、98年8月18日警察職務報告1份在卷可稽(見本院98年度
    聲搜字第3211號刑事卷第4-5頁、6-8頁)，復經本院調閱本
    院98年度聲搜字第3211號刑事卷核閱無誤。再證人甲1於警詢
    中證稱：應召站跟一般公寓相同，有2個房間，1個客廳，店
    內有2、3名小姐供伊挑選，均為外籍女子等語，核與被告於
    本院審理中直承：伊甲址住處有2個房間，1個客廳等語相符(
    見本院卷第80頁、183頁背面)。是徵諸被告係於98年6 月27
    日離開臺灣地區，嗣於同年7月27日返回臺灣地區，有被告
    之入出境查詢資料1份在卷可按(見本院卷第91頁)，核證人
    甲1所述透過「黃小姐」媒介之時間，與被告在臺灣地區之時
    間相符；證人甲1所陳述被告甲址住處有2個房間及1個客廳等
    語，亦與被告所供相符；被告所經營店內之小姐確有外籍女
    子等節，均足認證人甲1所述確屬真實。況警察接獲甲1檢舉後
    ，警察李家昌負責喬裝男客與被告接洽後，被告及店內小姐
    「安安」確均有向李家昌說明店內全套性交易為3000元，俟
    經警因此而向本院聲請搜索票進而於上揭時地查獲男客丁○○及逮捕被告，且被告為警查獲當時竟將手持之0000000000
    號電話丟掉，惟遭警察撿回等節，亦據證人林建宏、林明助
    於本院審理中結證明確，被告亦直承伊當時確有將手機丟掉
    等語(見本院卷第186頁)。此外，當時為警查獲之男客即證
    人丁○○於98年8月間曾先後三次(含為警查獲該次)均先以
    手機撥打被告持用之0000-000000行動電話聯繫後，再至上
    址「漂亮寶貝工作坊」消費並均過被告媒介而為性交易，其
    中第一次係在B址由「安安」與其為半套即以手撫弄兼以口
    交生殖器至射精為止之性交易；第二次係在甲址與「小琪」
    為性交易，其與被告原約定要為全套之性交易，但因「小琪
    」僅願為半套而不願為全套性交易，丁○○乃向被告抱怨，
    被告即對丁○○表示此次之小姐剛做不久，先做半套，下次
    再補等語，致該次丁○○後來僅與「小琪」為半套即以手撫
    弄兼以口交生殖器至射精為止之性交易；第三次則係在B址
    由「安安」即丙○○與其為全套之性交易，其與被告約定代
    價為3000元，但因甫與丙○○為性交完畢，尚未付款即為警
    查獲後，而未給付該次性交易代價等節，業據證人丁○○於
    審理中結證明確，核與被告直承證人丁○○確有至伊店內消
    費3次，其中第二次丁○○曾有抱怨等語情節相符。參之，
    證人甲1於警詢中亦陳稱全套價格為3000元，及被告於偵查中
    經檢察官提示帳冊後，被告即主動稱伊有媒介小姐性交易，
    50鐘3000元等語(參本院卷第114頁正、反面勘驗筆錄)，益
    徵證人甲1及丁○○所證情節，確符事實，堪可採信，被告於
    偵查中辯稱：伊僅在98年6月出國前有媒介小姐與男客為性
    交易云云，要係事後避重就輕之詞，不足採信。又上開半套
    之性交易代價應為18 00元，業據證人丁○○於警詢中證述
    明確，其嗣於審理中雖改稱半套性交易代價為2500 元，惟
    人之記憶常隨時間經過而趨模糊，苟無何特別情事，難免有
    所誤記，證人丁○○於審理中亦結證稱：有關第1次性交易
    之詳情(包括半套價格)，應以警詢中所述較正確，至於第2
    次因伊有向被告抱怨，所以伊記得最後是做半套，以今日所
    述較正確等語，尚在常情之內，足堪採信，是有關半套之代
    價應以證人丁○○於警詢中所證為1800元等語較符真實。且
    查，被告雖辯稱：丁○○第2次係因小姐不肯脫衣服而向伊
    抱怨云云。惟證人丁○○確係因其已向被告談妥要為全套性
    交易，詎「小琪」只願做半套，伊才向被告抱怨等節，業據
    證人丁○○於審理中結證明確。參之，被告所經營之工作坊
    如真無性交易情事，被告亦未向丁○○表示店內有性交易，
    則丁○○僅需不在該店消費即可，豈有向被告抱怨之理；且
    丁○○第2前如真係因被告經營之工作坊無性交易而向被告
    抱怨，則丁○○當無再至該店消費之意願，豈有於為警查獲
    當日第3次再撥打電話與被告聯絡(通聯紀錄參見本院卷第30
    頁)，並於當日再次前往消費為全套性交易之理，是被告所
    辯顯與常情不符，應以證人丁○○所證情節為可採信。被告
    請求將扣案之衛生紙鑑定是否有證人丁○○之DN甲云云，本
    院因認並無為此調查必要，附此敘明。
(五)證人丙○○於警詢中證稱：伊係向被告應徵按摩工作，每按
    摩一個客人代價是2000元，伊與被告各分1000元，伊只有幫
    客人按摩，沒有性交易云云，核與被告於警詢及審理中辯稱
    ：伊係僱用丙○○做油壓，價格為每小時900元，2個小時18
    00元云云不符(見警卷第6頁、本院卷第80頁背面)。又證人
    戊○○於審理中證稱：「(乙○○經營漂亮寶貝工作坊期間
    店內提供哪些服務？)單純按摩，1個小時800元。」、「(有
    無限定每次須消費幾個小時？)有，2個小時，所以2個小時
    計價1600元。」、「(乙○○經營漂亮寶貝工作坊期間店內
    只有這個收費價格嗎？)是的。」、「(乙○○回大陸期間，
    漂亮寶貝工作坊誰經營？)我。」、「(如何收費？)1個小時
    800元，經營種類也與乙○○一樣。」、「(不管熟客或生客
    、何人到你們的店消費，消費種類只有按摩而已，計價也是
    1小時800元？)是的，1小時800元，1次最少2個小時，沒有
    給折扣。」、「(你們的店有無記帳？)乙○○去大陸期間，
    我經營時，當時我有記帳。」、「(乙○○去大陸前後，她
    經營時，有無記帳？)我不知道，應該是沒有。」、「(你有
    無叫乙○○要記帳？)沒有。」、「(提示警卷第25-31頁，
    這些記帳的帳目是何人所記？)有些是我記的，有些是乙○○記的。」、「(為什麼帳目內金額有包括1000、2000、900
    、800、1800、1500、675、1250、500、450、3000、2300元
    等？)那是我與乙○○拆帳的。」、「(既然是你們拆帳的，
    為什麼都寫「心怡、安安、依依、元寶、小柔、珊珊、金沙
    」不等？)那是美容師的名字。」、「(你與被告拆帳紀錄為
    何要寫美容師名字？)那是拆帳後美容師的所得。」、「(記
    載1000元如何拆帳？)扣掉當天開銷如吃飯、水電費、雜支
    開銷。」、「(你們僱用美容師如何計算其報酬？)六四抽。
    」、「(美容師要負擔何成本？)不需要。」、「(美容師的
    吃飯誰負責？)我們負責，我們大部分會提供美容師吃飯。
    」、「(美容師既然不用負擔成本，吃飯也是你們提供，拆
    帳為何要開銷水電？)因為要租房子。」、「(那是你們要負
    責，與美容師有何關係？)1000元就是美容師當天做的一部
    分，或是她的節次所扣下來的。」、「(你們這樣記帳跟沒
    有記帳有何不同？)當時與乙○○在吵，開銷亂記。」、「(
    提示警卷第26頁背面8月16日「外出論情，1000、安安」是
    何意思？)去外面幫吳先生按摩，拆帳之後安安的價錢，那
    次收1600元，安安抽1000元，600元分給我們。」、「( 提
    示同上頁「408工作室、800」，是何意思？（提示）)是外
    調美容師的價錢，她的所得，是六四、或七三抽。」、「(
    她究竟如何抽成？)就是她得800元，她的工資。」、「(提
    示同上警卷30頁，7月9日0000000000，1時40分（安ＯＫ）
    2000元，這是何意思？)這不是我寫的，我不知道誰寫的，
    應該是美容師寫的。」、「(美容師為何這麼寫？)我不曉得
    。」、「(為什麼讓美容師在你的帳本記帳，且記得讓你看
    不懂？)那是她個人意思寫的。」、「(武昌路192號6樓608
    室這地方誰租的？)乙○○，是幫客人按摩的地方。」、「(
    問武昌路148-1號是誰租的？做何用？)我租的，作為我的住
    家，另外一間房間作為工作室。」、「(為何工作室要2個地
    方？)1個是預備的，教學用的，武昌路是乙○○教美容師按
    摩的地方，客人很少去那邊。」、「(既然是教學的地方，
    為何客人會去那邊？)因為192號地方不夠時，會去武昌路，
    192號只有1個房間。」、「(要去192號客人是否可以直接上
    去，還是一定要你們的人帶？)一定要我們的人帶，客人無
    法直接上去，因為該此有刷卡感應門禁。」、「(148-1號地
    方客人是否可以直接上去，或是要你們的人帶？)一定要我
    們的人帶，該地方也是有門禁。」云云；被告於同日審理中
    則辯稱：「(提示警卷25-31頁，是何人所記的帳目？（提示
    並告以要旨）)有些是我記的，有些是戊○○記的，我不在
    時，我就不知道是誰記的。」、「(漂亮寶貝工作坊經營內
    容為何？)精油按摩，只有這種，計費方式1小時900元，我
    們有限定基本要最少消費2小時。」、「(精油按摩需要2 小
    時？)是的。」、「(計費方式除了1小時900元，基本消費2
    小時外，還有無其他計費方式？)還要加上清潔費200元，其
    他沒有了。」、「(計費方式只有一種？)不一定，有時客人
    會殺價。」、「(殺價時，會讓客人殺多少錢？)幾百元。」
    、「(剛才提示之帳目，你有簽名的是否就是你記的？上次
    勘驗時勘驗你的偵訊錄影光碟時我們都有看到檢察官指揮法
    警把帳目交給你，由你翻閱簽名後蓋印)大概是吧，當時我
    急著回家，沒有仔細看。」、「(上次你簽完名蓋印前不是
    還有說這不是我記的，還把簽名畫掉，是否如此？（提示警
    卷第26頁背面）)是的，這是其中1個而已。」、「(提示警
    卷25-31頁，金額1000、2000、900、800、1800、1500、675
    、1250、500、450、3000、2300元等，各何意思（提示並告
    以要旨）客人有殺價，比較好的客人會做超過2小時，所以
    3000元是正常的。」云云，核被告與戊○○二人所陳情節顯
    不相符，且戊○○豈有任由小姐在店內帳冊為伊不知為何如
    此記載之記帳，亦與常情有違，均難採信。另在B址天花板
    查扣之保險套確係警察主動搜索查獲，並非丁○○告知警察
    乙節，業據證人丁○○、林建宏於本院審理中分別結證在卷
    ，互核相符，被告空言辯稱：保險套是證人丁○○打開天花
    板讓警察查扣云云，要非可採。再者，被告雖曾於98年6月
    27 日離開臺灣地區，直至同7月27日方返臺，惟徵諸被告與
    戊○○當時係同居人關係，被告離臺前後，渠等均以000000
    0000號電話供男客聯絡，且B址一直為被告所承租，戊○○
    於被告離臺期間且有記帳以供渠等拆帳，被告返臺後仍由被
    告繼續經營，並繼續持用上開00000000 00等節，足認被告
    離臺期間僅係推由戊○○負責在臺經營，該段期間被告與戊○○仍有共同營利之犯意聯絡至明，尚難因此而認該段期間
    被告不構成犯罪。
(六)被告於審理中雖又辯稱：「我租2個地方是為了省錢。」、
    「(租2個地方怎麼是省錢？)一個是148-1號，這是我跟戊○○住的地方，那個地方是公寓，我們住3樓，有2個房間，房
    租1個月8000元，我跟戊○○住一個房間，另一個房間做工
    作室，有時候朋友或我男友或客人要按摩，我就會帶到這個
    房間做，另一個地方是6樓608室，是我租的，月租費6000
    元，一個房間，是套房，也是做按摩用，美容師做按摩。」
    、「(你說你給丙○○的報酬是1小時900元，又說客人做按
    摩1小時900元，那你賺什麼？)我不記得了，我跟丙○○是
    五五拆。」云云。惟被告於98年8月20日偵查中直承：是戊○○叫伊開這個工作室，小姐則是登報紙找，丙○○是伊店
    內小姐，綽號叫安安，已上班3、4個月，伊係於98年4月開
    設漂亮寶貝工作坊等語。雖被告於偵查中另辯稱：「(. 那
    戊○○啦齁..叫妳從..從事什麼違法的事情..蛤？)他叫我
    做油壓阿，然後叫小姐做油壓，說這樣賺錢賺比較多阿，這
    樣大家講。」云云，然查，戊○○如真係叫被告做油壓，則
    被告如何會認為是違法的事情，而被告如真無上開犯行，又
    何須於檢察官尚未訊問前即有下列言行舉止：「（啜泣）我
    ..我知道我錯了..我不敢了..我不敢了..我不敢了..我一定
    好好工作因為養我孩子。」、「我不敢了，我錯了，我真的
    錯了。」、「求求法官你給我個機會，我以後再不做違法..
    我以後再不做違法的事情。我要給我的孩子一個好的媽媽。
    」。又何以為警逮捕當時竟將上開0000000000號手機丟掉，
    凡此均足徵被告辯稱：戊○○叫伊開設工作坊是要從事油壓
    云云，顯與事實不符，被告顯係自98年4月間起為獲利而開
    設漂亮寶貝工作坊為本案媒介、容留女子與他人為性交易至
    明，，檢察官誤認被告係自98年5月間起方為本案犯行，尚
    有未洽。且因被告本案犯行係屬集合犯(詳後述)，是被告於
    98年4、5月間未據檢察官起訴部分，即為起訴效力所及，原
    審併予審理，並無違誤，併此說明。
(七)綜上所述，被告所辯要係事後卸責之詞，不足採信。此外，
    復有如附表所示之扣案物品可資佐證。本案事證明確，被告
    犯行洵堪認定。
二、核被告所為，係犯刑法第231條第1項之意圖使女子與他人為
    性交、猥褻行為而容留以營利罪。按刑事法若干犯罪行為態
    樣，本質上原具有反覆、延續實行之特徵，立法時既予特別
    歸類，定為犯罪構成要件之行為要素，則行為人基於概括之
    犯意，在密切接近之一定時、地持續實行之複次行為，倘依
    社會通念，於客觀上認為符合一個反覆、延續性之行為觀念
    者，於刑法評價上，即應僅成立一罪；學理上所稱「集合犯
    」之職業性、營業性或收集性等具有重複特質之犯罪均屬之
    ，例如經營、從事業務、收集、販賣、製造、散布等行為概
    念者是，最高法院95年度臺上字第1079號判決可資參照。被
    告意圖使女子與他人為性交、猥褻行為，而媒介、容留以營
    利之營業行為，係持續進行，未曾間斷，是被告之行為，具
    有反覆、延續實行之特徵，從而在行為概念上，皆應評價認
    係包括一罪之集合犯，僅論以一罪，併此敘明。被告媒介不
    特定女子後進而予以容留，其媒介行為應為容留行為所吸收
    ，不另論罪（最高法院78年臺上字第2186號判決參照）。又
    被告基於使女子與男客從事「半套」之行為，復使女子從事
    「全套」之性交行為，而容留以營利之犯行，應僅論以圖利
    容留女子與他人性交之一罪。再被告乙○○與戊○○間，就
    上開犯行有犯意之聯絡，行為之分擔，應論以共同正犯。原
    審因而適用刑事訴訟法第449條第1項、第450條第1項、第45
    4條第2項，刑法第28條、第231條第1項、第38條第1項第2、
    3款、第41條第1項前段，刑法施行法第1條之1，並審酌被告
    並無前科，有卷附臺灣高等法院被告前案紀錄表1份可參，
    素行尚可，本件犯行助長社會淫風，危害社會善良風俗，應
    予非難，犯後雖曾於偵查中自白犯行，惟於本院復具狀否認
    ，飾詞狡辯，難認確有悔意，態度不佳，復兼衡其犯罪之動
    機、目的，所生之危險或損害等一切情狀，判處如主文所示
    之刑，並諭知易科罰金之折算標準，復認扣案之已使用過大
    型床巾1張、電話聯絡簿3本、帳冊3本、行動電話1支（含
    0000000000號SIM卡一張）、B址鑰匙1支、甲址鑰匙3支（即
    附表二編號8部分）及現金4000元，均為被告所有之物，且
    分別屬本案犯罪所用及所得之物，應依刑法第38條第1項第2
    款、第3款規定宣告沒收。至扣案之已使用過衛生紙10張、
    已使用過大型紙巾3張，雖係本案犯罪所用之物，惟均為證
    人丙○○所有，非屬被告所有，亦非違禁物，爰不宣告沒收
    ；另按摩油1罐、潤滑液1罐、保險套共45個及在B址扣得之B
    址鑰匙1支、電梯及大樓進入感應扣1個，均無積極之證據證
    明係被告所有，亦非違禁物，另扣案之號碼0000-000000S甲M
    SUNG手機1支、號碼0000-000000之NOKI甲手機1支，均無積極
    之證據證明與本案之犯罪相關，皆不予宣告沒收等語，核其
    認事、用法及量刑均稱妥適，被告提起本件上訴，矢口否認
    犯行及請求從輕量刑云云，均核為無理由，應予駁回。
據上論斷，應依刑事訴訟法第455條之1第1項、第3項、第368條
，判決如主文。
中    華    民    國    99    年    7     月    27    日
                  刑事第十五庭  審判長法  官  江奇峰
                                      法  官  廖純卿
                                      法  官  郭書豪
以上正本證明與原本無異。
本件不得上訴。
                                      書記官  江慧貞
中    華    民    國    99    年    7     月    27    日
附錄本件論罪科刑法條全文
刑法第231條
意圖使男女與他人為性交或猥褻之行為，而引誘、容留或媒介以
營利者，處5 年以下有期徒刑，得併科10萬元以下罰金。以詐術
犯之者，亦同。
附表一：
１．按摩油1罐。
２．手機2支（號碼：0000-000000、0000-000000）。
３．新臺幣3000元。
４．B址鑰匙1支。
５、潤滑液1罐。
６．B址電梯及大樓進入感應扣1個。
７．保險套18個。
８．已使用過衛生紙10張、大型紙巾3張、大型床巾1張。
附表二：
１．雅歌套房608房收費通知單2張。
２．電話聯絡簿3本。
３．192號大樓及電梯感應扣1個。
４．帳冊3本。
５．未使用保險套27個。
６．手機3支（S甲M SUNG手機號碼0000-000000、NOKI甲手機號碼
    0000-000000、NOKI甲手機0000-000000）。
７．現金新臺幣4000元。
８．B址鑰匙1支、甲址樓下大門鑰匙2支、甲址房門鑰匙1支。

司法院資訊處製作；財團法人民間司法改革基金會備份。
